臺灣新北地方法院民事判決　　 110年度簡上附民移簡字第22號
原　　　告　劉暹之　
被　　　告　韓長樂　
上列當事人間侵權行為損害賠償事件，原告於本院109年度審簡
上字第34號傷害案件之刑事訴訟程序中提起附帶民事訴訟（110
年度審簡上附民字第2號），經刑事庭裁定移送前來，本院於民
國110年10月27日言詞辯論終結，判決如下：
    主  文
被告應給付原告新台幣（下同）5,805元，及自110年2月8日起至
清償日止，按年息百分之5計算之利息。
原告其餘之訴駁回。
訴訟費用由被告負擔百分之6，餘由原告負擔。
    事實及理由
一、原告起訴主張：被告於108年8月3日22時30分許，在新北市
    ○○區○○○街000○0號1樓小吃店內，因故與原告發生口
    角，竟基於傷害之犯意，徒手朝原告臉部揮擊，致原告因而
    受有顏面多處表淺擦傷之傷害，原告因此支出醫療費用805
    元、交通費用5,520元（因偵查、出庭、調解共12日，每次
    單程計程車車資230元，往返24次，共5,520元），並受有薪
    資損失1萬8,000元（原告每日薪資1,500元，依上開12日計
    算，共1萬8,000元），另請求精神慰撫金7萬5,675元（即請
    求總金額10萬元扣除上開支出、損失之餘額），合計被告應
    賠償原告10萬元，爰依侵權行為損害賠償之法律關係，請求
    被告給付10萬元等情。並聲明：被告應給付原告10萬元，及
    自起訴狀繕本送達翌日起至清償日止，按年息百分之5計算
    之利息。
二、被告則以：本件係原告喝完酒找被告打架，不是被告攻擊原
    告，且原告亦有傷害被告，被告現在並無資力賠償原告等語
    置辯。並答辯聲明：原告之訴駁回。
三、查本件被告於108年8月3日22時30分許，在新北市○○區○
    ○○街000○0號1樓小吃店內，因故與原告發生口角，竟基
    於傷害之犯意，徒手朝原告臉部揮擊，致原告因而受有顏面
    多處表淺擦傷傷害之事實，有本院109年度審簡上字第34號
    刑事判決在卷可稽，已堪信為真實。被告雖抗辯係原告喝完
    酒找被告打架，不是被告攻擊原告，且原告亦有傷害被告云
    云，惟被告既承認有與原告打架之事實，即應就原告因兩造
    打架所受傷害負責，是被告所辯尚無可取。
四、按因故意或過失，不法侵害他人之權利者，負損害賠償責任
    ；又不法侵害他人之身體或健康者，對於被害人因此喪失或
    減少勞動能力或增加生活上之需要時，應負損害賠償責任；
    另不法侵害他人之身體、健康、名譽、自由、信用、隱私、
    貞操，或不法侵害其他人格法益而情節重大者，被害人雖非
    財產上之損害，亦得請求賠償相當之金額，民法第184條第1
    項前段、第193條第1項、第195條第1項前段分別定有明文。
    本件被告基於傷害之犯意，徒手朝原告臉部揮擊，致原告因
    而受有顏面多處表淺擦傷之傷害，已如前述，則原告主張被
    告應負侵權行為損害賠償責任，自屬有據。茲就原告請求之
    項目及金額分別審酌如下：
  ㈠醫療費用：
    原告主張其因受被告傷害，支出醫療費用805元，業據提出
    醫療費用收據為證，且為被告所不爭執，原告此部分請求自
    應如數准許。
  ㈡交通費用：
    原告主張其因受被告傷害，支出交通費用5,520元（因偵查
    、出庭、調解共12日，每次單程計程車車資230元，往返24
    次，共5,520元），雖據提出計程車程車證明1張為證，惟被
    告則否認原告有支出交通費用之必要。本院審酌原告所受傷
    勢僅為有顏面多處表淺擦傷而已，顯無因此支出交通費用之
    必要，是原告此部分請求尚難准許。
  ㈢薪資損失：
    原告主張其因受被告傷害，受有薪資損失1萬8,000元（即原
    告每日薪資1,500元，依上開12日計算，共1萬8,000元），
    雖據提出薪資明細單1紙為證，惟被告則否認原告受有薪資
    損失。本院審酌原告所受傷勢僅為有顏面多處表淺擦傷，顯
    無因此不能工作而受有薪資損失之情事，至於原告主張其因
    本件傷害，於偵查、出庭、調解共12日未工作之薪資損失，
    則與被告之傷害行為尚無相當因果關係，是原告此部分請求
    亦難准許。
  ㈣精神慰撫金：
    按精神慰撫金之多寡，應斟酌雙方之身分、地位、資力與加
    害程度，及其他各種情形核定相當之數額，該金額是否相當
    ，自應依實際加害情形與被害人所受之痛苦及雙方之身分、
    地位、經濟狀況等關係定之（最高法院51年台上字第223號
    判例可參）。查原告因被告傷害行為，受有顏面多處表淺擦
    傷之傷害，身心自有相當之痛苦，則其請求被告賠償慰撫金
    ，亦屬有據。爰審酌原告係四海工專畢業，現在擔任送貨業
    務，每月薪資約4萬5,000元，並無財產；被告係士官學校畢
    業，並無工作，亦無財產；及被告加害情形與原告所受痛苦
    程度等一切情狀，認原告請求賠償慰撫金7萬5,675元，尚屬
    過高，應核減為5,000元，始為允當。
  ㈤綜上所述，原告因被告侵權行為而得請求賠償之金額共計為
    5,805元（計算式：805＋5,000＝5,805）。
五、從而，原告依侵權行為損害賠償之法律關係，請求被告給付
    5,805元，及自刑事附帶民事訴訟起訴狀繕本送達翌日即110
    年2月8日起至清償日止，按年息百分之5計算之利息，為有
    理由，應予准許。逾此範圍則為無理由，應予駁回。
六、本件事證已臻明確，兩造其餘主張及攻擊防禦方法，核與判
    決結果不生影響，爰不一一論述，附此敘明。
據上論結，本件原告之訴為一部有理由，一部無理由，依民事訴
訟法第79條，判決如主文。
中    華    民    國   110    年    11    月    10    日
                  民事第五庭  審判長法  官  高文淵
                                    法  官  鄧雅心
                                    法  官  連士綱
以上正本證明與原本無異。
本判決不得上訴。
中    華    民    國   110    年    11    月    11    日
                                    書記官  游曉婷